【裁判字號】    97,訴緝,146
【裁判日期】    970828
【裁判案由】    毒品危害防制條例
【裁判全文】
臺灣高雄地方法院刑事判決             97年度訴緝字第146號
公  訴  人  臺灣高雄地方法院檢察署檢察官
被      告  乙○○
                      號
上列被告因毒品危害防制條例案件，經檢察官提起公訴（96年度
毒偵字第2547號），被告於本院準備程序中為有罪陳述，經合議
庭裁定由受命法官依簡式審判程序獨任審理，本院判決如下：
    主  文
乙○○施用第一級毒品，處有期徒刑捌月；減為有期徒刑肆月，
如易科罰金，以新臺幣壹仟元折算壹日。扣案之海洛因壹包（驗
後淨重零點零伍參公克），沒收銷燬之。
    事  實
一、乙○○前於民國93年間因施用毒品案件，經本院以93年度毒
    聲字第699 號裁定送觀察、勒戒後，因認有繼續施用毒品傾
    向，再以93年度毒聲字第891 號裁定令入戒治處所施以強制
    戒治，嗣於93年12月16日停止戒治釋放，並經臺灣高雄地方
    法院檢察署檢察官於93年12月20日以93年度戒毒偵字第1191
    號不起訴處分確定。詎仍未戒除毒癮，明知海洛因業經公告
    為毒品危害防制條例第2 條第2 項所列管之第一級毒品，不
    得非法持有、施用，竟於前述強制戒治執行完畢釋放後5 年
    內，復基於施用第一級毒品海洛因之犯意，於96年2 月7 日
    下午5 時許，在其位於高雄縣鳳山巿龍成路143 巷23弄2 號
    之租屋處內，以將海洛因摻水置入注射針筒之注射方式施用
    海洛因1 次，嗣於同年月8 日下午3 時10分許，為警在高雄
    縣林園鄉○○路211 巷口查獲，並在其身上扣得海洛因1 包
    （驗前淨重0.067 公克、驗後淨重0.053 公克）。
二、案經高雄巿政府警察局苓雅分局報告臺灣高雄地方法院檢察
    署檢察官偵查起訴。
    理  由
一、本件被告乙○○所犯係死刑、無期徒刑、最輕本刑為3 年以
    上有期徒刑以外之罪，其於準備程序中就被訴事實為有罪之
    陳述，經法官告知簡式審判程序之旨，並聽取公訴人及被告
    之意見後，認為適宜由受命法官獨任進行簡式審判程序，依
    刑事訴訟法第273 條之1 第1 項規定，裁定由受命法官獨任
    進行審判程序，合先敘明。
二、上揭犯罪事實，業據被告坦承不諱，並有海洛因1 包扣案足
    憑，又被告為警查獲後所採集之尿液，經送請高雄市立凱旋
    醫院，以酵素免疫法 (EIA)及氣相層析質譜法 (GC/MS)方法
    檢驗結果，呈嗎啡陽性反應，此有該醫院96年3 月1 日濫用
    藥物尿液檢驗報告及毒品案件嫌疑人尿液代碼與姓名對照表
    各1 紙附卷可稽（見本院訴字卷第21、22頁）；而其為警查
    獲時扣得以夾鏈袋包裝之白色粉末1 包，經送請高雄市立凱
    旋醫院檢驗結果，認確含海洛因成分（驗前淨重0.067 公克
    、驗後淨重0.053 公克），此有高雄市立凱旋醫院96年3 月
    19日高市凱醫驗字第3642號檢驗鑑定書1 紙在卷為憑（見偵
    卷第56頁），足徵被告前開施用第一級毒品海洛因1 次之自
    白與事實相符，堪可採為論罪科刑之依據。
三、按觀察、勒戒或強制戒治執行完畢釋放後，5 年內再犯毒品
    危害防制條例第10條施用毒品之罪者，應依法追訴，毒品危
    害防制條例第23條第2 項定有明文。被告前因施用毒品案件
    ，經如前揭事實欄所載送觀察、勒戒及強制戒治，於93年12
    月16日停止戒治釋放等情，有台灣高等法院被告前案紀錄表
    1 份在卷可憑，被告於前述強制戒治執行完畢釋放後5 年內
    ，再犯施用第一級毒品之罪，參照上開規定，自應予追訴、
    處罰。
四、核被告所為，係犯毒品危害防制條例第10條第1 項之施用第
    一級毒品罪。其持有第一級毒品海洛因之低度行為，為其施
    用之高度行為所吸收，不另論罪。爰審酌被告前因施用毒品
    案件，經施以觀察、勒戒及強制戒治後，仍再犯本件施用毒
    品之罪，足見其戒絕毒癮之意志不堅，本不宜寬貸，惟念其
    犯後坦承犯行，態度良好，及施用毒品乃戕害自身健康，尚
    未直接危害他人，反社會性不高等一切情狀，量處如主文所
    示之刑。又被告前揭犯罪時間係在96年4 月24日以前，而其
    於96年11月30日經本院通緝，嗣於97年8 月6 日緝獲，亦有
    本院通緝稿及高雄縣政府警察局林園分局通緝案件移送書各
    1 份在卷足徵（見本院訴字卷第48頁、本院訴緝卷第2 頁）
    ，是其被通緝及緝獲之時間，均係在中華民國九十六年罪犯
    減刑條例施行後，合於該條例所定減刑條件，減為如主文所
    示之刑，並斟酌被告係高職畢業，經濟狀況屬小康等情（見
    警詢筆錄受詢問人欄記載），諭知易科罰金之折算標準。
五、至扣得海洛因1 包（驗後淨重0.053 公克），含海洛因之成
    分，業經鑑定無訛，已如前述，應屬違禁物，不問屬於犯人
    所有與否，依毒品危害防制條例第18條第1 項前段規定，應
    沒收銷燬之。
據上論斷，應依刑事訴訟法第273 條之1 第1 項、第299 條第1
項，毒品危害防制條例第10條第1 項、第18條第1 項，刑法第11
條、第41條第1 項前段，中華民國九十六年罪犯減刑條例第2 條
第1 項第3 款、第7 條、第9 條，判決如主文。
本案經檢察官甲○○到庭執行職務。
中    華    民    國    97    年    8     月    28    日
                  刑事第十二庭  法  官  葉文博
以上正本證明與原本無異。
如不服本判決應於收受本判決後10日內向本院提出上訴書狀，並
應敘述具體理由，如未敘述上訴理由者，應於上訴期間屆滿後20
日內補提理由書狀於本院（均須按他造當事人之人數附繕本）「
切勿逕送上級法院」。
中    華    民    國    97    年    8     月    28    日
                                書記官  李柏親
附錄本案論罪科刑法條：
毒品危害防制條例第10條第1 項
施用第一級毒品者，處6 月以上5 年以下有期徒刑。


司法院資訊處製作；財團法人民間司法改革基金會備份。
